【裁判字號】    90,交上易,1267
【裁判日期】    900912
【裁判案由】    公共危險等
【裁判全文】
臺灣高等法院臺南分院刑事判決         九十年度交上易字第一二六七號      Ｃ
      上  訴  人
      即  被  告  乙  ○  ○
右上訴人因公共危險等案件，不服臺灣嘉義地方法院九十年度交易字第一六三號中華
民國九十年六月十四日第一審判決（起訴案號：臺灣嘉義地方法院檢察署九十年度偵
字第二二七三號），提起上訴，本院判決如左：
      主      文
上訴駁回。
      事      實
一、乙○○（一）於九十年四月三日下午九時許，在嘉義市○○路歌神ＫＴＶ，與曹
    道遠等友人飲酒，迄至同日二十三時許，乙○○明知酒後已不能安全駕駛動力交
    通工具，竟仍駕駛車號ＵＲ—七八四六號自用小客車搭載曹道遠沿嘉義市○○路
    、新民路行駛欲返回嘉義市○○路一六一號十六樓二乙○○住處；（二）嗣於當
    晚十一時二十分許行經嘉義市○○路、世賢路口之際，適甲○○駕駛車號Ｃ四—
    四○一六號自用小客車因紅燈停在該處，而乙○○駕車欲左轉，認為甲○○擋住
    其路線，乙○○與曹道遠乃基於共同傷害之犯意聯絡，分別以徒手及鐵罐毆打坐
    在車內之甲○○頭部及身體，繼之將甲○○強行拖出車外繼續毆打，致甲○○受
    有頭部外傷合併左側眼臉挫傷及擦傷血腫三公分Ｘ二公分、上唇挫擦傷血腫二公
    分Ｘ二公分、左側肩部挫擦傷及血腫一點二公分Ｘ一公分、右側前臂挫傷及血腫
    三公分Ｘ二公分、左側手部挫擦傷及血腫二公分Ｘ零點五公分、左側西部挫擦傷
    三公分二公分等傷害，甲○○乃逃離現場；乙○○竟仍不罷休，與曹道遠又另行
    基於共同妨害甲○○行使權利之犯意聯絡，由曹道遠強行將甲○○留在現場之前
    開自用小客車擅自開走，並將該車鑰匙丟棄以妨害甲○○行使權利，曹道遠遂將
    該車開往新民路、世賢路、重慶路、南京路，最後將該車停放在上海路加油站旁
    ，並將該車鑰匙丟棄在嘉義市○○路二三八號前垃圾桶內（後經尋獲）；（三）
    嗣於當晚十一時三十分許，經員警林庚合及林維翰據報前往查緝，發現乙○○駕
    駛車號ＵＲ—七八四六號自用小客車停在嘉義市○○路○○道上，林庚合及林維
    翰見形跡可疑，遂趨前盤查，詎乙○○竟飛車逃逸，員警林庚合及林維翰立即通
    報嘉義市警察局第一分局勤務中心，呼叫其他警網支援圍捕，乙○○經芳安路、
    彌陀路、吳鳳南路、世賢路、民生北路、新民路、上海路、南京路、博愛路逃逸
    ，最後於同晚十一時四十五分許，在嘉義市○○○路地下道，遇上攔截警網，乙
    ○○仍不停車接受盤檢，而另基於妨害公務之故意對於員警高長源依法執行攔截
    勤務時，以加速衝撞之強暴手段對於車號ＲＺ—七八四六號及車號ＤＮ—九六七
    三號二部警車加以衝撞，以妨害員警高長源之執行職務，乙○○撞上前開二部警
    車後，所駕駛之車號ＵＲ—七八四六號自用小客車陷於警車之中，動彈不得，乃
    為警逮捕，並於翌日（四日）凌晨零時三十七分許，以酒精濃度測定器採測得呼
    氣所含酒精濃度達每公升一‧一六毫克。
二、案經甲○○訴由嘉義市警察局第一分局報告台灣嘉義地方法院檢察署檢察官偵查
    起訴。
      理      由
一、訊據上訴人即被告乙○○（下稱被告）對於右開事實供承不諱，核與原審同案被
    告曹道遠坦承之情節相符（見原審卷第二十四頁、本院九十年八月二十九日審理
    筆錄），且經告訴人甲○○證述在卷，並有員警林庚合、林維翰、高長源所書報
    告及甲○○之診斷證明書、被告乙○○之呼氣酒精濃度測定表各二紙在卷可憑，
    本件事證已臻明確，被告犯行均堪認定。
二、核被告乙○○就右揭事實欄所示一（一）所為，係犯刑法第一百八十五條之三之
    公共危險罪。乙○○就右揭事實欄所示一（二）所為，係犯刑法第二百七十七條
    第一項之普通傷害罪、同法第三百零四條第一項之強制罪；被告與曹道遠就所犯
    上開普通傷害、強制罪間，有犯意聯絡及行為分擔，皆為共同正犯。被告乙○○
    就右揭事實欄所示一（三）所為，係犯刑法第一百三十五條第一項之妨害公務執
    行罪。所犯公共危險罪、普通傷害罪、強制罪及妨害公務等四罪，犯意各別，構
    成要件互殊，應分論併罰。
三、原審以被告事證已臻明確，因予適用刑法第二百七十七條第一項、第三百零四條
    第一項、第一百八十五條之三、第一百三十五條第一項、第二十八條、罰金罰鍰
    提高標準條例第一條前段之規定，審酌被告犯罪之動機（乙○○二人與被害人甲
    ○○互不相識，僅因看不順眼即加以傷害、強制，犯罪動機過於惡劣，犯罪手段
    又頗殘暴，遇警攔撿尚衝撞執法人員，顯然藐視法律，犯罪所生之損害重大，犯
    罪後復未能獲被害人甲○○諒解而賠償其損害等）及犯罪後態度等一切情狀，就
    其所犯公共危險、共同傷害、共同強制及妨害公務等四罪分別量處有期徒刑月
    、壹年、壹年及壹年並依刑法第五十一條第五款之規定，定其應執行之刑為有期
    徒刑三年二月，以資懲儆。核其認事用法俱無不合，量刑亦稱妥適。被告上訴意
    旨，指摘原判決量刑過重不當，請求撤銷原判決，並無可取，為無理由，應予駁
    回。
據上論結，應依刑事訴訟法第三百六十八條，判決如主文。
本案經檢察官劉榮堂到庭執行職務。
中    華    民    國      九十      年      九      月      十二        日
                                  臺灣高等法院臺南分院刑事第三庭
                                      審判長法官  黃    崑    宗
                                            法官  楊    省    三
                                            法官  莊    俊    華
右正本證明與原本無異。
不得上訴。
                                      法院書記官  易    慧    玲
中    華    民    國      九十      年      九      月     十七         日
附錄本判決論罪法條：
刑法第一百八十五條之三：服用毒品、麻醉藥品、酒類或其他相類之物，不能安全駕
                        駛動力交通工具而駕駛者，處一年以下有期徒刑、拘役或
                        三萬元以下罰金。
刑法第二百七十七條第一項：傷害人之身體或健康者，處三年以下有期徒刑、拘役或
                          一千元以下罰金。
刑法第三百零四條第一項：以強暴、脅迫使人行無義務之事或妨害人行使權利者，處
                        三年以下有期徒刑、拘役或三百元以下罰金。
刑法第一百三十五條第一項：對於公務員依法執行職務時，施強暴脅迫者，處三年以
                          下有期徒刑、拘役或三百元以下罰金。


司法院資訊處製作；財團法人民間司法改革基金會備份。
